臺灣臺南地方法院臺南簡易庭民事裁定
111年度南簡聲字第18號
聲  請  人  朱俊溪  
            朱寿山  
            林清惠  
            朱欣媚  
            朱靜宜  


相  對  人  第一金融資產管理股份有限公司

法定代理人  施志調  
上列當事人間聲請停止執行事件，本院裁定如下：
    主  文
聲請人供擔保新臺幣4,703元後，就本院110年度司執字第47638
號強制執行事件，關於執行門牌號碼臺南市○市區○○000號、稅籍
編號00000000000號之未保存登記建物之強制執行程序，於本院1
11年度南簡字第378號第三人異議之訴事件判決確定或和解、撤
回前，應暫予停止。
    理  由
一、按強制執行程序開始後，除法律另有規定外，不停止執行。
    有回復原狀之聲請，或提起再審或異議之訴，或對於和解為
    繼續審判之請求，或提起宣告調解無效之訴，撤銷調解之訴
    ，或對於許可強制執行之裁定提起抗告時，法院因必要情形
    ，或依聲請定相當並確實之擔保，得為停止強制執行之裁定
    ，強制執行法第18條第2項定有明文。又法院依強制執行法
    第18條第2項定擔保金額而准許停止強制執行之裁定者，該
    項擔保係備供債權人因停止執行所受損害之賠償，其數額應
    依標的物停止執行後，債權人未能即時受償或利用該標的物
    所受之損害額，或其因另供擔保強制執行所受之損害額定之
    ，非以標的物之價值或其債權額為依據，此有最高法院91年
    度台抗字第429號、92年度台抗字第480號裁定意旨可資參照
    。
二、本件聲請意旨略以：相對人執對債務人朱宏堅之執行名義向
    本院聲請強制執行，經本院以110年度司執字第47638號給付
    借款強制執行事件（下稱系爭執行事件）受理，並核發扣押
    門牌號碼臺南市○市區○○000號未保存登記建物、稅籍編號00
    000000000號(下稱系爭未保存登記建物)之執行命令，惟系
    爭未保存登記建物為聲請人具事實上處分權之財產，依法不
    得扣押，聲請人已提起第三人異議之訴，請准於第三人異議
    之訴判決確定前停止強制執行等語。 
三、經查，聲請人主張其已向本院提起第三人異議之訴之事實，
    業據本院依職權調取本院111年度南簡字第378號第三人異議
    之訴民事卷宗查明屬實，依上揭說明，認聲請人之聲請為有
    理由，應予准許。又聲請人主張系爭執行事件中之執行標的
    即系爭未保存登記建物為其所有，系爭未保存登記建物之房
    屋課稅現值為新臺幣（下同）33,200元，此有臺南市政府財
    政稅務局新化分局房屋稅籍證明書附於系爭執行事件卷宗可
    稽，而相對人聲請強制執行之債權本金為832,399元，是本
    件執行名義所載債權額高於聲請人所主張排除強制執行之不
    動產價值，應以系爭未保存登記建物之價值作為相對人因暫
    時停止執行程序所受損害之計算基準，再審酌聲請人提起之
    訴，訴訟標的價額在500,000元以下，依民事訴訟法第427條
    第1項規定，為應適用民事簡易程序，而不得提起上訴第三
    審之案件，則依據司法院頒布之各級法院辦案期限實施要點
    所定民事簡易程序辦案期限，第一審為10個月、第二審為2
    年計算，上開第三人異議之訴事件審理期間可合理推定為2
    年10個月，此亦為相對人遲延受償之期間，則相對人此段期
    間所受之損失，應為上開金額之利息。又該項損失，應依法
    定利率即週年利率5%計算，且不受利率波動之影響，較為客
    觀妥適。依此計算，則相對人因未能即時受償而可能造成之
    損失額為4,703元【計算式：33,200×5%×（2＋10/12）＝4,703
    ，小數點以下四捨五入】。是依首揭說明，聲請人自應對相
    對人因停止強制執行可能遭受之上開損害提出擔保，爰酌定
    如主文所示擔保金額准許之。
四、依強制執行法第18條第2項，裁定如主文。
中    華    民    國   111    年    3     月    16    日
                  臺南簡易庭  法  官　施介元
以上正本係照原本作成。　　　　　　　
如對本裁定抗告須於裁定送達後10日內向本院提出抗告狀，並繳
納裁判費新臺幣1,000元。
中　　華　　民　　國　　111 　年　　3 　　月　　16　　日
　　　　　　　　　　　　　    書記官  曾怡嘉